【裁判字號】    90,易,1318
【裁判日期】    901218
【裁判案由】    竊盜等
【裁判全文】
臺灣屏東地方法院刑事判決                          九十年度易字第一三一八號
    公  訴  人  臺灣屏東地方法院檢察署檢察官
    被      告  丙○○
    被      告  乙○○
    被      告  丁○○
右被告等因竊盜案件，經檢察官提起公訴（九十年度偵字第五七九一號），本院判決
如左：
    主  文
丙○○共同連續竊盜，累犯，處有期徒刑拾月。
丁○○共同竊盜，處有期徒刑陸月，如易科罰金，以參佰元折算壹日。
乙○○搬運贓物，累犯，處拘役伍拾日，如易科罰金，以參佰元折算壹日。
    事  實
一、丙○○曾於民國八十六年間因違反肅清煙毒條例案件，經本院判處有期徒刑三年
    三月確定，甫於九十年三月十五日執行完畢。乙○○前因違反麻醉藥品管理條例
    ，經臺灣高雄地法院判處有期徒刑三月，於八十七年二月二十三日執行完畢，均
    不知悔改，丙○○復基於意圖為自己不法所有之概括犯意，先於九十年八月二十
    八日十五時許，商請原不知情之乙○○幫忙載傢俱，由乙○○駕車搭載其至屏東
    縣內埔鄉○○村○○路○段二之一號甲○○開設之鐵工廠，丙○○乃下車竊取甲○○置放於工廠外之不銹鋼門四片，嗣乙○○雖發覺有異，惟仍基於搬運贓物之
    意，開車搭載丙○○，及隨後加入之丁○○，三人一起將不銹鋼門運往屏東縣內
    埔鄉○○村○○路六八巷二六○號，李枝香開設之資源回收場內販賣 (李枝香另
    由檢察官為不起訴處分)，所得贓款悉數由丙○○取得。同日十六時許，丙○○
    復承前揭犯意，夥同丁○○至上址竊取工字鐵一批，二人再一同運至上開資源回
    收場販賣，所得贓款二人朋分花用。嗣經甲○○報警處理。
二、案經屏東縣警察局內埔分局報告臺灣屏東地方法院檢察署檢察官偵查起訴。
    理  由
一、訊據被告丙○○矢口否認有竊盜犯行，辯稱：我當天因服用醫師開立之安眠藥，
    所以不清楚究竟發生什麼事云云；被告乙○○亦否認有搬運贓物之犯行，辯稱：
    當天是丙○○叫我幫他載東西，我不知道那是贓物，而且丙○○進去之鐵工廠，
    並沒有大門，所以我並不知道他是去偷東西，但後來，丙○○叫我將門載去廢鐵
    廠，我覺得很奇怪，所以我就下車，叫丙○○自己開車去云云；被告丁○○雖坦
    承與丙○○一起將甲○○所有之工字鐵載至資源回收場販賣，惟辯稱：因丙○○
    告訴我，那些工字鐵是廢鐵，且我有精神方面之疾病已為期甚久云云。經查：(
    一)右揭竊盜之犯罪事實，業據被害人甲○○於警訊中指訴綦詳，且經同案被告
    乙○○、丁○○供承屬實，並經上開資源回收場老闆李枝香陳述詳確，此外，復
    有贓物保領結一紙、照片四幀在卷為憑，事證明確。至被告二人雖以前詞置辯，
    惟所謂心神喪失或精神耗弱人之行為，係指其行為時在心神喪失或精神耗弱狀態
    中者而言，其有間發的精神病態者，即應以其行為是否出於心神喪失或耗弱狀態
    存在中，為不罰或得減之標準，不能由其犯罪後罹於精神病態，而與心神喪失或
    精神耗弱人之行為同論。最高法院二十九年上字第八六六號判例可資參照。被告
    丙○○、丁○○於案發當日，既能至被害人之鐵工廠行竊，且事後並能將竊得之
    贓物予以變賣處分，顯見當時其對外界事物之知覺理會及控制行動之能力，並未
    受到影響，是被告等所辯，委不足採，其犯行洵堪認定。(二)搬運贓物之犯罪事
    實，業據被告乙○○於警訊及偵查中坦承不諱，核與同案被告丁○○於偵查中所
    陳：乙○○及丙○○偷了門後才來找我去賣，我們三人開著車載門到李枝香之回
    收場，當時乙○○不敢去裏面，要我與丙○○進去賣鐵門等語，大致相符，被告
    乙○○事後辯稱，未駕車與丙○○前往資源回收場云云，要屬事後飾卸之詞，其
    犯行堪以認定。
二、核被告丙○○、丁○○二人所為，係犯刑法第三百二十條第一項之普通竊盜罪。
    被告乙○○所為，係犯刑法第三百四十九條第二項之搬運贓物罪。被告丙○○、
    丁○○二人就上揭竊盜犯行，有犯意聯絡及行為分擔，皆為共同正犯。被告丙○○先後二次犯行，時間緊接，方法相同，觸犯構成要件相同之罪名，顯係基於概
    括犯意為之，依連續犯規定論以一罪，並依法加重其刑。被告丙○○前曾因違反
    肅清煙毒條例案件，經本院判處有期徒刑三年三月確定，於九十年三月十五日執
    行完畢，被告乙○○前因違反麻醉藥品管理條例，經臺灣高雄地方法院判處有期
    徒刑三月，於八十七年二月二十三日執行完畢，有卷附被告全國前案紀錄表可按
    ，其二人受有期徒刑之執行完畢，五年以內再犯有期徒刑以上刑之罪，均為累犯
    ，依法加重其刑。爰審酌被告之品行、犯罪之動機、手段、犯罪造成被害人之損
    害，被告乙○○並未從中獲利，及犯後態度等一切情狀，分別量處如主文所示之
    刑，被告乙○○、丁○○部分，並諭知易科罰金之折算標準。
據上論斷，應依刑事訴訟法第二百九十九條第一項前段、刑法第二十八條、第五十六
條、第三百二十條第一項、第三百四十九條第二項、第四十七條、第四十一條第一項
前段、罰金罰鍰提高標準條例第一條前段、第二條，判決如主文。
本案經檢察官陳新君到庭執行職務
中      華      民      國      九十      年      十二    月    十八    日
                                      臺灣屏東地方法院刑事第二庭
                                          法  官  包梅真
右判決正本證明與原本無異。
對於本判決如有不服應於收受送達後十日內向本院提出上訴書狀上訴於台灣高等法院
高雄分院並按他造當事人之人數附具繕本。
                                          書記官  蔡進吉
中      華      民      國      九十      年      十二    月十九    日
附錄法條：
刑法第三百二十條第一項
意圖為自己或第三人不法之所有，而竊取他人之動產者，為竊盜罪，處五年以下有期
徒刑、拘役或五百元以下罰金。
刑法第三百四十九條第二項
搬運、寄藏、故買贓物或為擔保者，處五年以下有期徒刑、拘役或科或併科一千元以
下罰金。


司法院資訊處製作；財團法人民間司法改革基金會備份。
